ACORDAO-COMPLETO-2380254

ACÓRDÃO DE RELAÇÃO

ACÓRDÃO DE RELAÇÃO 11299/2019 ATA 38/2019 - SEGUNDA CÂMARA

Acórdão 11299/2019-TCU-Segunda Câmara
Os Ministros do Tribunal de Contas da União, reunidos em Sessão de 2ª Câmara, ACORDAM, por unanimidade, com fundamento nos arts. 1º, V, e 39, I, da Lei nº  8.443, de 1992, c/c os arts. 1º, VIII, 143, II, 259, I, e 260, § 5º, do Regimento Interno do TCU, aprovado pela Resolução nº 246, de 2011, e art. 7º da Resolução TCU nº 206, de 2007, em considerar prejudicadas, por perda de objeto, as apreciações da legalidade, para fins de registro, dos atos de admissão de pessoal relacionados no item 1.1 deste Acórdão, diante da cessação dos efeitos financeiros dos respectivos atos a partir do desligamento dos servidores, de acordo com os pareceres emitidos nos autos:
1. Processo TC-Processo 034.624/2019-8 (ATOS DE ADMISSÃO) 
	1.1. Interessados: Adriana Maria Boueri Battaglia (CPF XXX.522.167-XX) ; André Alves de Barros (CPF XXX.353.337-XX) ; Carlos Alexandre Rossi de Oliveira (CPF XXX.055.057-XX) ; Emerson Andrade Pacheco (CPF XXX.893.777-XX) ; Fábio Maia Soares (CPF XXX.852.497-XX) ; Guilherme Furtado de Moura (CPF XXX.752.831-XX) ; Hamilton Ferreira de Menezes (CPF XXX.210.597-XX) ; Jorge Carlos de Assis (CPF XXX.161.427-XX) ; Jorge Luce (CPF XXX.062.017-XX) ; Leonardo Araújo da Fonseca (CPF XXX.088.316-XX) ; Luís Fernando da Silva Nunes (CPF XXX.221.330-XX) ; Luiz Carlos Alves da Silva Junior (CPF XXX.487.917-XX) ; Luiz Henrique de Souza (CPF XXX.735.487-XX) ; Marcello Matz (CPF XXX.057.607-XX) ; Orlando de Freitas (CPF XXX.549.917-XX) ; Rodrigo Martins de Amorim (CPF XXX.401.627-XX) ; Sergio Vianna (CPF XXX.406.897-XX) e Severino Lima dos Santos (CPF XXX.773.107-XX) .
	1.2. Entidade: Centrais Elétricas Brasileiras S.A. – Eletrobrás.
	1.3. Relator: Ministro-Substituto André Luís de Carvalho.
	1.4. Representante do Ministério Público: Procurador Sergio Ricardo Costa Caribé.
	1.5. Unidade Técnica: Secretaria de Fiscalização de Pessoal (Sefip) .
	1.6. Representação legal: não há.
	1.7. Determinações/Recomendações/Orientações: não há.

Segunda Câmara

Centrais Elétricas Brasileiras S.A. - Eletrobrás.

Adriana Maria Boueri Battaglia (CPF XXX.522.167-XX); André Alves de Barros (CPF XXX.353.337-XX); Carlos Alexandre Rossi de Oliveira (CPF XXX.055.057-XX); Emerson Andrade Pacheco (CPF XXX.893.777-XX); Fábio Maia Soares (CPF XXX.852.497-XX); Guilherme Furtado de Moura (CPF XXX.752.831-XX); Hamilton Ferreira de Menezes (CPF XXX.210.597-XX); Jorge Carlos de Assis (CPF XXX.161.427-XX); Jorge Luce (CPF XXX.062.017-XX); Leonardo Araújo da Fonseca (CPF XXX.088.316-XX); Luís Fernando da Silva Nunes (CPF XXX.221.330-XX); Luiz Carlos Alves da Silva Junior (CPF XXX.487.917-XX); Luiz Henrique de Souza (CPF XXX.735.487-XX); Marcello Matz (CPF XXX.057.607-XX); Orlando de Freitas (CPF XXX.549.917-XX); Rodrigo Martins de Amorim (CPF XXX.401.627-XX); Sergio Vianna (CPF XXX.406.897-XX) e Severino Lima dos Santos (CPF XXX.773.107-XX).

ANDRÉ DE CARVALHO

não há.

Procurador Sergio Ricardo Costa Caribé.

ATOS DE ADMISSÃO (ADS)

Secretaria de Fiscalização de Pessoal (Sefip).